# 同一控制下吸收合并股权结构问题

提问人：白色鸟 时间：2018-11-26 15:41:33
陈版您好！有个事情向您请教一下！ 案例背景：同一控制下的吸收合并，合并方合并时点实收资本（注册资本） 2000 万，净资产3000 万，被合并方合并时点注册资本（实收资本） 500 万，净资产 1000 万。 求教：合并完成后注册资本 2500 万中各股东股权的比例如何计算有相关要求吗？合并方未支付对价，有点类似于合并方以新增 500 万股份为对价进行吸收合并。因为被合并方有一部分股东是合并的股东，并且吸收合并后被合并方的股东已经全部变成合并方的股东。 理论依据：请一并告知相应的理论依据；如有依据操作完成的案例，也请一并告知！谢谢了

回答人：chenyiwei
根据原国家工商行政管理总局《关于做好公司合并分立登记支持企业兼并重组的意见》（工商企字[2011]226号）： (五)支持公司自主约定注册资本数额。因合并而存续或者新设的公司，其注册资本、实收资本数额由合并协议约定，但不得高于合并前各公司的注册资本之和、实收资本之和。合并各方之间存在投资关系的，计算合并前各公司的注册资本之和、实收资本之和时，应当扣除投资所对应的注册资本、实收资本数额。 因分立而存续或者新设的公司，其注册资本、实收资本数额由分立决议或者决定约定，但分立后公司注册资本之和、实收资本之和不得高于分立前公司的注册资本、实收资本。 (六)支持公司自主约定股东出资份额。因合并、分立而存续或者新设的公司，其股东(发起人)的出资比例、认缴或者实缴的出资额，由合并协议、分立决议或者决定约定。法律、行政法规或者国务院决定规定公司合并、分立涉及出资比例、认缴或者实缴的出资额必须报经批准的，应当经过批准。 合并、分立前注册资本未足额缴纳的公司，合并、分立后存续或者新设公司的注册资本应当根据合并协议、分立决议或者决定的约定，按照合并、分立前规定的出资期限缴足。
《企业国有资产评估管理暂行办法》（国务院国资委令第 12 号）： 第六条 企业有下列行为之一的，应当对相关资产进行评估：
......（三）合并、分立、破产、解散；......
本案例虽然是同一控制下的吸收合并，但如果涉及实际控制人控制范围以外的第三方少数股东拥有权益，则一般还是建议对吸收方和被吸收方进行评估，如果各方都是实际控制人最终独资拥有的子公司，也可以不进行评估。

提问人：ali19900701 时间：2019-03-11 23:58:27
陈版主，求翻牌。 请教：应政府要求A平台公司吸收合并B，B已注销，A的单体报表做账是借：B公司资产 贷：B公司负债 实收资本资本公积（差异），那相当于把B的实收资本也包括进来了，那披露的时候总觉得怪怪的，最终实际控制人是A（A的实际控制人是地方财政局）了？但是当时B的投资者是地方镇政府。 最终就是想问，这个实收资本就这样合并到A公司，但是B原本的投资方就不要管了？就是不懂这其中的道理。求回复啊版主

回答人：chenyiwei
B的原股东以B的股份换取A的股份，理论上应按A股份的公允价值入账，与原对B的投资成本之间的差额计入损益。简化起见也可以按对B的原成本直接转为对A的投资成本。